el: Τύπος λάμας (tang): Ενθυλακωμένη γεύση; Πλήρες τανγκ; Κρυφή λάμα; Χωρίς τανγκ; Μερική λάμα; Άλλο
en: Tang type: Encapsulated tang; Full tang; Hidden tang; No tang; Partial tang; Other
pt-BR: Tipo de espiga: Espiga encapsulada; Espiga inteira; Espiga oculta; Sem espiga; Espiga parcial; Outro
hr-HR: Vrsta tang dizajna: Inkapsulirani dio oštrice koji se proteže u dršku; Dio oštrice proteže se cijelom dužinom drške; Skrivena oštrica; Bez dijela oštrice koji se proteže u dršku; Djelomična oštrica; Ostalo
sv: Tångtyp: Inkapslad tang; Full tånge; Dold tånge; Ingen tång; Partiell tånge; Annat
it: Tipo di codolo: Codolo incapsulato; Codolo pieno; Codolo nascosto; Senza codolo; Codolo parziale; Altro
bg-BG: Тип монтаж на острието към дръжката: Капсулирано продължение на острието; Цяло продължение на острието; Скрит танг; Без продължение на острието; Частичен танг; Друго
tr: Sap tipi: Kapsüllü sap; Tam sap; Gizli sap; Sap yok; Kısmi sap; Diğer
vi: Loại chuôi dao: Chuôi đúc kín; Chuôi nguyên khối; Chuôi ẩn; Không có chuôi kéo dài; Chuôi bán phần; Khác
cs: Typ trnu: Zapouzdřený řap; Plný řap; Skrytý řap (trn); Bez řapu; Částečný řap (trn); Jiné
da: Tangtype: Indkapslet tang; Fuld tang; Skjult tang; Ingen tang; Delvis tang; Andet
ro-RO: Tip de coadă: Coadă încapsulată; Coadă completă; Coadă ascunsă; Fără coadă; Coadă parțială; Altele
zh-TW: 刀根類型: 封裝刀根; 全刀根; 隱藏刀根; 無刀根; 部分刀根; 其他
sl-SI: Vrsta dela rezila, ki sega v držalo: Zaprta konusna nit; Polni tang; Hidden tang; Brez ostrine; Delni tang; Druga
es: Tipo de espiga: Olor encapsulado; Sabor completo; Hoja oculta; Sin sabor; Hoja parcial; Otros
th: ประเภทของก้านมีด: แท่งซึ่งหุ้มปิด; แท่งเต็ม; ก้านมีดซ่อนในด้าม; ไม่มีแท่ง; ก้านมีดบางส่วน; อื่นๆ
pl: Typ trzpienia: Trzpień kapsułowany; Pełny trzpień; Ukryty trzpień; Bez trzpienia; Częściowy trzpień; Inne
lt-LT: Koto tipas: Kapsuliuotas kotas; Pilnas kotas; Paslėptas kotas; Nėra koto; Dalinis kotas; Kita
nl: Type angel: Ingekapselde angel; Volledige angel; Verborgen angel; Zonder angel; Gedeeltelijke angel; Overig
ru: Тип хвостовика: Инкапсулированный; Накладной; Всадной; Без хвостовика; Частичный; Другой
pt-PT: Tipo de espiga: Espiga encapsulada; Espiga completa; Espiga oculta; Sem espiga; Espiga parcial; Outro
zh-CN: 柄芯类型: 封装式柄芯; 全柄芯; 隐藏式柄芯; 无柄芯; 半柄芯; 其他
ja: タングの種類: タングインサート; フルタング; コンシールドタング; タングなし; 部分タング; その他
nb: Tangtype: Innkapslet tang; Full tang; Skjult tange; Ingen tang; Delvis tange; Annet
de: Erltyp: Eingekapselter Tang; Voller Tang; Versteckter Erl; Kein Tang; Halberl; Sonstiges
sk-SK: Typ stopky: Uzavretý jazýček; Plný jazýček; Skrytá stopka; Žiadny jazýček; Čiastočná stopka; Iné
fr: Type de soie du couteau: Soie encapsulée; Soie pleine; Soie cachée; Sans soie; Soie partielle; Autre
hu: Szár típusa: Kapszulába zárt csípős íz; Teljesen csípős; Rejtett utóíz; Nincs csípős íz; Részleges utóíz; Egyéb
ko: 탱 유형: 캡슐형 탱; 풀 탱; 히든 탱; 탱 없음; 부분 탱; 기타
fi: Ruodon tyyppi: Kapseloitu ruoto; Täysimittainen ruoto; Piilotettu ruoto; Ei ruotoa; Osittainen ruoto; Muu